

# **Jair Lemus Ortiz**

Ingeniero Mecánico

## DATOS PERSONALES

Fecha de nacimiento: 13/11/1996 Estado civil: Soltero

**Dirección**: Tv 3 C Bis no 42 A10 sur

**Celular**: 3203245121

**Email**: lemusortiznew@gmail.com

## PERFIL LABORAL

Soy Ingeniero Mecánico y Especialista en Dirección y Gestión de la Calidad Icontec (en curso);con experiencia en gestionar la mejora de procesos; creación de proyectos a partir de impresión 3D; gestión de procesos para aumentar su rendimiento y disminuir errores del proceso por medio de matrices como AMEF o Poka-yoke. Logre una creación de un programa para mejorar la recolección de información en Python; análisis y generación de informes por medio de Excel o power bi; simplificación de procesos.

# EDUCACIÓN

2017 - 2024 INGENIERIA MECANICA
Bogotá, Colombia Universidad Santo Tomas

2023 - Curso ESPECIALIZACIÓN EN DIRECCION Y GESTION DE LA CALIDAD

Bogotá, Colombia ICONTEC- USTA

2022 - 2023 ELECTRONICA PARA PROTESIS

México- Ciudad de P4H BIONICS

México

2015-- 2016 TECNICO EN CONTABILIDAD Y FINANZAS

Bogotá, Colombia SENA

# EXPERIENCIA PROFESIONAL

Enero – Mayo 2024 TRIMCO S.A.S

Bogotá, Colombia Ingeniero de desarrollo de producto

- Coo-ingeniero de proyectos, gestión de materiales, contactar a los clientes y gestionar el producto final.
- Definir cambios de proceso para asegurar la calidad del producto y cumplir las especificaciones finales.

- Toma de decisiones para dar respuestas a clientes basado en simulaciones CAD.
- Generar capacitación a los operarios para estar al día con el proyecto y cambios, generar documentos relevantes para el SGC.

# Marzo. – Dic 2023 Bogotá, Colombia

#### Multidimensionales TEKNIPLEX

#### Practicante

 Ingeniero de taller; seguimiento de proyectos; diseño en Inventor; termoformado e inyección; Excel Planner; diseño de una herramienta para mejorar la información; marcación de herramienta; análisis y generación de informes; simplificación de procesos.

Jul. 2022 – Ene 2023 Bogotá, Colombia

#### NIN<sub>3D</sub>

Jefe

- Emprendimiento propio de proyectos basado en impresión
   3d
- Impresión de productos de competición en robótica
- Asistencia en robótica de programación

Feb. 2016 – Dic 2016. Bogotá, Colombia

# **Building Contractor SAS**

Asistente de contaduría y auditor asistente

• Ayudante de registro de gastos de varias empresas.

#### HABILIDADES

- Paquete Office (Excel, Word)
- Trabajo en equipo
- Maleabilidad

- Adaptabilidad
- Análisis
- Organización de procesos

## IDIOMAS

Español

Inglés

Portugués



## SOFTWARES Y HERRAMIENTAS

- Excel
  - Word
- PowerPoint
- Power bi
- Auto Cad
- Inventor
- Solid edge
- Fusion
- Math lab

- Ansys
- Arduino
- Visual code studio
- Planner
- Elementos de medición de metrología

# INTERESES

- Crecer profesionalmente
- Deportes: Boxeo, Natación y Judo
- Viajar a Japón.

# REFERENCIAS

A pedido de solicitud